# 请教陈版,年报中与金融工具相关的风险披露问题

提问人：chenyiwei 时间：2015-04-15 17:27:36
未折现合同金额是指未来需要支付的本金和利息。这里是“总额”的概念。如果是折现后的金额，那么根据“摊余成本”的定义可知，折现值就等于账面价值。

回答人：chenyiwei
未折现合同金额是指未来需要支付的本金和利息。这里是“总额”的概念。如果是折现后的金额，那么根据“摊余成本”的定义可知，折现值就等于账面价值。

提问人：zengfengxia 时间：2015-04-15 21:33:47
请教陈版，如果需要列示金融资产剩余到期期限情况的话，是不是应当以扣除坏账准备后的金额列示，我理解应原值列示的可收回金额会对报表使用人造成误解。

回答人：chenyiwei
应不扣除坏帐准备，按原始的合同现金流量列示。列报信用风险定量信息（最大风险敞口）时扣除坏帐准备。

提问人：zengfengxia 时间：2015-04-16 09:14:04
谢谢陈版，但流动性风险分析的时候，如果需要考虑金融资产剩余到期期限并以此作为流动性管理的一部分的情况下，流动资产的可收回金额事实上只能是扣除坏账准备之后的金额，而且从流动性风险管理的角度而言，我理解企业也是依据能收回的金融资产净额来确定可能存在的风险敞口。 药不过樟树不灵，答案不经陈版不放心！ 忽然想起这句话，不是奉承，是真心感谢陈版！

回答人：chenyiwei
我理解，如果按照扣除坏帐准备后的金额列示，则存在以下问题： 1 、这样列示的定量分析结果实际上是信用风险和流动性风险的综合影响，不利于突出流动性风险本身。流动性风险还是应当以“未折现的合同约定现金流量”为基础进行定量分析。 2 、因为根据金融工具准则规定，计提坏帐准备时所计算的可收回金额实际上是未来预计收回金额的折现值，所以坏帐准备实际上是在折现的基础上提取的，很难直接还原到“未折现合同金额”口径下的现金流量扣减金额，所以实际操作中也有难度。